vi: Loại nồi lẩu Fondue: Nước dùng hoặc dầu; Phô mai; Sô cô la; Điện; Đa năng; Truyền thống (đầu đốt); Khác
es: Tipo de olla para fondue: Caldo o aceite; Queso; Chocolate; Eléctrico; Multipropósito; Tradicional (quemador); Otros
pl: Typ naczynia do fondue: Na bulion lub olej; Ser; Czekolada; Elektryczne; Wielofunkcyjne; Tradycyjny (z palnikiem); Pozostałe
it: Tipo di pentola per fonduta: Brodo o olio; Formaggio; Cioccolato; Elettrico; Multiuso; Tradizionale (bruciatore); Altro
th: ประเภทของหม้อฟองดู: น้ำซุปหรือน้ำมัน; ชีส; ช็อกโกแลต; ไฟฟ้า; อเนกประสงค์; แบบดั้งเดิม (หัวเผา); อื่นๆ
bg-BG: Вид съд за фондю: Бульон или олио; Сирене; Шоколад; Електрически; Многоцелеви; Традиционно (горелка); Друго
nl: Type fonduepan: Bouillon of olie; Kaas; Chocolade; Elektrisch; Multifunctioneel; Traditionele (brander); Overig
sk-SK: Typ nádoby na fondue: Na vývar alebo olej; Syr; Čokoláda; Elektrický; Viacúčelové; Tradičný (horák); Iné
en: Fondue pot type: Broth or oil; Cheese; Chocolate; Electric; Multipurpose; Traditional (burner); Other
pt-BR: Tipo de panela de fondue: Caldo ou óleo; Queijo; Chocolate; Elétrica; Multiuso; Tradicional (queimador); Outro
de: Fonduetopftyp: Brühe oder Öl; Käse; Schokolade; Elektrisch; Mehrzweck; Traditionell (Brenner); Sonstiges
fr: Type de caquelon à fondue: Bouillon ou huile; Fromage; Chocolat; Électrique; Multi-usage; Traditionnel (brûleur); Autre
zh-TW: Fondue 鍋類型: 肉湯或油; 起司; 巧克力; 電動式; 多用途; 傳統 (火爐); 其他
sl-SI: Vrsta lonca za fondue: Juha ali olje; Sir; Čokolada; Električna; Večnamenski; Tradicionalni (gorilnik); Druga
nb: Type fonduegryte: Kraft eller olje; Ost; Sjokolade; Elektrisk; Flerbruk; Tradisjonell (brenner); Annet
lt-LT: Fondiū puodo tipas: Sultinys arba aliejus; Sūris; Šokoladas; Elektrinis; Daugiafunkcis; Tradicinis (degiklis); Kita
ko: 퐁듀 냄비 유형: 육수 또는 오일용; 치즈; 초콜릿; 전자식; 멀티퍼포즈; 전통적 버너 방식; 기타
el: Τύπος σκεύους φοντύ: Ζωμός ή λάδι; Τυριού; Σοκολάτας; Ηλεκτρικό; Πολλαπλών χρήσεων; Παραδοσιακό (με καυστήρα); Άλλο
hu: Fondue edény típusa: Húsleves vagy olaj; Sajt; Csokoládé; Elektromos; Többcélú; Hagyományos (égő); Egyéb
ro-RO: Tipul de oală pentru fondue: Supă sau ulei; Pentru brânză; Pentru ciocolată; Electric; Multifuncțional; Tradițional (arzător); Altele
tr: Fondü tenceresi türü: Et suyu veya yağ; Peynir; Çikolata; Elektrikli; Çok amaçlı; Geleneksel (brülörlü); Diğer
cs: Typ nádoby na fondue: Masové nebo olejové; Na sýr; Na čokoládu; Elektrické; Víceúčelové; Tradiční (hořák); Jiné
hr-HR: Vrsta posude za fondue: Juha ili ulje; Sir; Čokolada; Električna; Višenamjenski; Tradicionalno (plamenik); Ostalo
pt-PT: Tipo de panela de fondue: Caldo ou óleo; Queijo; Chocolate; Elétrico; Multiúso; Tradicional (queimador); Outro
fi: Fondue-kattilan tyyppi: Liemi tai öljy; Juusto; Suklaa; Sähkö; Monikäyttö; Perinteinen (poltin); Muu
sv: Typ av fonduegryta: Buljong eller olja; Ost; Choklad; Elektrisk; Mångsidigt; Traditionell (brännare); Övrigt
ja: フォンデュポットのタイプ: スープまたはオイル; チーズ; チョコレート; 電気; マルチパーパス; 従来型（バーナー）; その他
da: Fonduegrydetype: Bouillon eller olie; Ost; Chokolade; Elektrisk; Multifunktionel; Traditionel (brænder); Andet
zh-CN: 火锅锅类型: 肉汤/油锅; 芝士/西式奶酪; 巧克力; 电动; 多用途; 传统式（带燃烧器）; 其他
ru: Тип посуды для фондю: Бульон или масло; Для сыра; Для шоколада; Электрический; Универсальный; Традиционный (горелка); Другой